臺灣高雄地方法院刑事判決　　　　　　　96年度易字第2093號
公　訴　人　臺灣高雄地方法院檢察署檢察官
被　　　告　甲○○
　　　　　　丙○○
　　　　　　乙○○
上列被告因竊盜案件，經檢察官提起公訴（95年度偵字第27841
號、第32163 號、96年度偵字第12443 號），本院裁定改依簡式
審判程式審理，並判決如下：
    主      文
甲○○共同犯攜帶兇器竊盜罪，處有期徒刑壹年肆月，減為有期
徒刑捌月，扣案SONY ERICSSON 手機壹支（序號0000000
00000000號）沒收。
丙○○共同犯攜帶兇器竊盜罪，處有期徒刑壹年貳月，減為有期
徒刑柒月，扣案上開SONY ERICSSON 手機壹支沒收。
乙○○共同犯攜帶兇器竊盜罪，處有期徒刑壹年貳月，減為有期
徒刑柒月，扣案上開SONY ERICSSON 手機壹支沒收。
    事實及理由
一、本案犯罪事實及證據，除補充如下，其餘均引用附件檢察官
    起訴書之記載。
  (一)事實部分：甲○○係以其所有SONY ERICSSON 手機（序號00
    0000000000000 號），搭配案外人曾祈勝申辦之門號000000
    0000號SIM 卡，供作本案聯絡使用。
  (二)證據部分：尚有甲○○、丙○○、乙○○於本院訊問時之自
    白、監視器翻拍照片、指認照片各2 張（見警(一)卷第36、37
    頁）。
二、被告甲○○、丙○○、乙○○所犯為死刑、無刑徒刑或最輕
    本刑為3 年以上有期徒刑以外之罪，其於準備程式中就被訴
    事實為有罪之陳述，經告知簡式審判程式之旨，並聽取公訴
    人之意見後，依刑事訴訟法第273 條之1 第1 項規定，裁定
    由進行簡式審判程式，合先敘明。
三、一字型螺絲起子係客觀上足以對人之生命、身體、安全構成
    威脅，而具有危險性之器械，則被告丙○○持以破壞汽車後
    行李箱，並與被告甲○○、乙○○共犯本案，核其等所為，
    均係犯刑法第321 條第1 項第3 款之攜帶兇器竊盜罪；被告
    3 人就本案竊盜犯行，有犯意聯絡及行為分擔，均為共同正
    犯。按刑法分則或刑法特別法中規定之結夥2 人或3 人以上
    之犯罪，應以在場共同實施或在場參與分擔實施犯罪之人為
    限，不包括同謀共同正犯在內（最高法院字76年台上字第72
    10號判例參照）。查本案雖係被告3 人共犯，然僅被告丙○○、乙○○2 人在場下手實施，故並不該當結夥3 人之竊盜
    加重條件，並予敘明。
四、爰審酌被告甲○○有竊盜、肇事逃逸等前科，被告丙○○有
    違反毒品危害防制條例前科，被告乙○○有妨害自由、搶奪
    、偽造文書等前科，皆素行不良，且3 人均適值青壯，竟不
    循正途謀生，僅思不勞而獲，以竊盜方式取得財物，行為實
    不足取，更造成社會治安之破壞，自應受相當之刑事非難，
    惟念被告3 人犯後均能坦承全部犯行、深表悔意、態度良好
    ，兼衡被告甲○○係本案主謀（見偵(一)卷第85頁），涉案情
    節最重，及犯罪所得、所生實害等一切情狀，分別量處如主
    文所示之刑，資為懲儆。又被告3 人本案所犯之罪，尚未判
    決確定，因其等犯罪時間係在民國96年4 月24日以前，且宣
    告刑未逾有期徒刑1 年6 月，均合於中華民國96年罪犯減刑
    條例第3 條第1 項第15款規定之減刑條件，爰皆依該條例第
    2 條第1 項第3 款規定，減其刑期2 分之1 。扣案SONYERIC
    SSON手機1 支（序號000000000000000 號），係被告甲○○
    所有供犯本案所用之物，業據其供述明確（見偵(一)卷第12、
    38、49頁、本院卷第41頁），爰依責任共同原則，及刑法第
    38條第1 項第2 款規定，宣告沒收；而一字型螺絲起子雖係
    被告丙○○所有供犯本案所用之物，然已滅失，則經被告丙○○陳明（見本院卷第65頁），為免執行困難，爰不予宣告
    沒收。至於其他扣案之被告乙○○所有小袋子一只、被告甲○○所有之NEC 手機（序號00 0000000000000號）、NOKIA
    手機（序號000000000000000 號）各1 支、門號0000000000
    號、0000000000號SIM 卡各1 張，並非供本案犯罪所用（見
    本院卷第41頁）；而扣案之NOKIA 手機1 支（序號00000000
    0000000 號），為案外人曾祈勝所有、門號0000000000號SI
    M 卡1 張，為案外人曾婷玉所申辦（見警(一)卷第5 頁、本院
    卷第41頁），爰均不予宣告沒收。
五、據上論斷，應依刑事訴訟法第273 條之1 第1 項、第299 條
    第1 項前段、第310 條之2 、第454 條第2 項，刑法第28條
    、第321 條第1 項第3 款、第38條第1 項第2 款，中華民國
    96年罪犯減刑條例第2 條第1 項第3 款、第7 條，判決如主
    文。
本案經檢察官丁○○到庭執行職務。
中　　華　　民　　國　　96　　年　　12　　月　　31　　日
                  鳳山刑事第二庭  法　官  洪珮婷
以上正本證明與原本無異。
如不服本判決應於收受本判決後10日內向本院提出上訴書狀，並
應敘述具體理由，如未敘述上訴理由者，應於上訴期間屆滿後20
日內補提理由書狀於本院（均須按他造當事人之人數附繕本）「
切勿逕送上級法院」。
中　　華　　民　　國　　96　　年　　12　　月　　31　　日
　　　　　　　　　　　　　　　　　書記官  賴朱梅
附錄本判決論罪之法條：
中華民國刑法第321 條第1 項第3 款、第4 款
犯竊盜罪而有左列情形之一者，處6 月以上、5 年以下有期徒刑
：
三攜帶兇器而犯之者。
四結夥3 人以上而犯之者。
